---
title: "Vota Unicamp!"
author: "Ana Flávia Polisel, Bruna Mendes Heyn, Eliane Ramos de Siqueira, Gustavo Cordeiro, Michelly Wu Hishe e Natalia Rodrigues Nascimento"
output: html_document
---

```{r input, message=FALSE, echo=FALSE}
## Setup
Sys.setlocale(locale='UTF-8')
library(stringr)
library(rvest)
library(googleVis)
library(leaflet)
page = read_html('http://votaunicamp.herokuapp.com/results/', encoding='UTF-8')
tbl = html_table(page)[[2]]
##head(tbl)
```

```{r format, echo=FALSE}
## Formatação de Dados
mytbl = data.frame(codigo=as.integer(str_extract(tbl$Curso, "^\\d+")),
                   nivel=NA,
                   curso=gsub("^(\\d+) - (.*)$", "\\2", tbl$Curso),
                   total=tbl$Total,
                   sim=as.integer(str_extract(tbl$Sim, "^\\d+")),
                   nao=as.integer(str_extract(tbl$Não, "^\\d+")),
                   abstencao=as.integer(str_extract(tbl$Abstenções, "^\\d+")))
nivel = str_extract(mytbl$curso, "(Dou|Mes)[a-z]+")
nivel[grepl("Mes", nivel)] = "Mestrado"
nivel[grepl("Dou", nivel)] = "Doutorado"
nivel[is.na(nivel)] = "Graduacao"
mytbl$nivel = nivel
rm(nivel)
mytbl$curso = gsub("(Mes|Dou).+ em (.*)$", "\\2", mytbl$curso)
##head(mytbl)
```

##Tabela dos dados

```{r tabela de dados, echo=FALSE}
library(DT)
datatable(mytbl, options = list(pageLength = 10))
```

##Separação por àreas
```{r separaçãoareas, echo=FALSE}
graduacao=filter(mytbl, nivel=="Graduacao")

##PROGRAMAS ESPECIAIS
pespeciais=filter(graduacao,codigo=="200")

##ARTES
artes=filter(graduacao, codigo=="26"|codigo=="25"| codigo=="64"|codigo=="23"|codigo=="22")

##BIOLOGICAS
biologicas=filter(graduacao,codigo=="6"|codigo=="100"|codigo=="27"|codigo=="45"|codigo=="21"|codigo=="63"|codigo=="58"|codigo=="46"|codigo=="15"|codigo=="107"|codigo=="14")

##HUMANAS
humanas=filter(graduacao,codigo=="109"| codigo=="110"| codigo=="17"| codigo=="47"| codigo=="16"|codigo=="44"| codigo=="75"|codigo=="30"| codigo=="54"| codigo=="55"|codigo=="19"
|codigo=="7"|codigo=="57"|codigo=="56"|codigo=="18"|codigo=="20"|codigo=="38")

##EXATAS
exatas=filter(graduacao,codigo=="48"|codigo=="42"|codigo=="36"|codigo=="83"|codigo=="73"|codigo=="87"|codigo=="8"|codigo=="89"|codigo=="12"|codigo=="13"|codigo=="43"|codigo=="34"|codigo=="49"|codigo=="101"|codigo=="102"|codigo=="88"|codigo=="11"|codigo=="41"|codigo=="108"|codigo=="10"|codigo=="9"|codigo=="39"|codigo=="2"|codigo=="4"|codigo=="53"|codigo=="40"|codigo=="29"|codigo=="1"|codigo=="28"|codigo=="51"|codigo=="5"|codigo=="50"|codigo=="94)

```


##Teste de Hipótese para proporção

```{r teste de hipotese para propor??o}
##Queremos mostrar que a fra??o de sim n?o excede 50% do total de votos v?lidos

total=sum(mytbl$total)
sim=sum(mytbl$sim)
nao=sum(mytbl$nao)

x=matrix(c(sim,nao),1,2)
teste=prop.test(x,p=0.5,alternative = "less", conf.level = 0.95)

teste

##Rejeita-se a hip?tese nula, pois o p-valor ? muito pequeno.
```

## Gauge Plots

```{r plot_gauge}
tbl0 = subset(mytbl, nivel=='Graduacao')
tbl0$pnao = round(tbl0$nao/tbl0$total*100, 0)
gauge = gvisGauge(tbl0[, c('curso', 'pnao')], 'curso', 'nao',
                  options=list(min=0, max=100, greenFrom=0,
                                 greenTo=20, yellowFrom=40, yellowTo=60,
                                 redFrom=80, redTo=100, width=400, height=300))
plot(gauge)
```

## Obtenção de Dados Geográficos

Obter localizações (lat/lon) por meio do OpenStreet Maps:

- Abrir OpenStreet Maps (OSM) em (http://www.openstreetmap.org/#map=16/-22.8173/-47.0677)
- Dar zoom máximo no instituto de interesse
- Olhar o endereço na barra de endereço após o zoom
- Atualizar o data.frame abaixo com as informações

```{r enderecos,  echo=FALSE}
ends = data.frame(instituto=c('IMECC', 'FEM', 'FEF', 'IA' , 'IEL' , 'IFCH' , 'IFGW', 'IQ' , 'IB' , 'FEEC' , 'FEQ' , 'FE' , 'IE' , 'IC' , 'FEC' , 'FEAGRI' , 'FCM', 'IG' , 'FEA'),
           lat=c(-22.81583,-22.81938,-22.81476,-22.815127,-22.815121,-22.814924,-22.816778,-22.818993,-22.819333,-22.821286,-22.820336,-22.816466, -22.814952,-22.814663,-22.816503,-22.819405,-22.831345,-22.813084,-22.820475),
           lon=c(-47.06769,-47.06592,-47.07333,-47.070112,-47.069397,-47.068303,-47.067328,-47.068038,-47.069402,-47.065894,-47.065617,-47.065728,-47.066153,-47.064811,-47.061943,-47.060955,-47.062188,-47.068574,-47.067189))

map = leaflet()
map = addTiles(map)
map = addCircleMarkers(map, lat=ends$lat, lng=ends$lon, popup = ends$instituto, color = "purple")
map
```

## Intervalos de Confiança

```{r stats}
p = with(mytbl, nao/(total))
mes = qnorm(.975)*sqrt(1/(4*mytbl$total))
ics = cbind(pmax(p-mes, 0), pmin(p+mes, 1))
colnames(ics) = c("lower", "upper")
mytbl$p = p
mytbl = cbind(mytbl, ics)
```
